臺灣臺北地方法院刑事判決　　　　　　 100年度易字第2638號
公　訴　人　臺灣臺北地方法院檢察署檢察官
被　　　告　張文昌
上列被告因竊盜案件，經檢察官聲請以簡易判決處刑（100 年度
偵字第14013 號），本院認為不宜以簡易判決處刑，改依通常程
序審理，判決如下：
    主  文
張文昌共同竊盜，累犯，處有期徒刑月，如易科罰金，以新臺
幣壹仟元折算壹日。
    事  實
一、張文昌前因違反毒品危害防制條例、竊盜等案件，分別經本
    院以97年度訴字第1725號、97年度訴字第1882號判處有期徒
    刑各7 月，以97年度簡字第3914號判處有期徒刑3 月，並以
    98年度聲字第384 號定應執行有期徒刑1 年4 月；又因違反
    毒品危害防制條例案件經本院以98年度訴字第1233號判處有
    期徒刑8 月確定，上開經接續執行後，於民國99年9 月7 日
    縮短刑期假釋出監，嗣於100 年2 月5 日期滿未經撤銷假釋
    ，其未執行之刑，以已執行論。詎仍不知悔改，與林世文（
    已歿，另經檢察官為不起訴處分）竟意圖為自己不法之所有
    ，基於竊盜之犯意聯絡，於100 年5 月27日下午1 時30分許
    ，由林世文騎乘其所有PNV －967 號重型機車，搭載張文昌
    至臺北市○○區○○路2 段101 號後方巷口後，由林世文進
    入巷內徒手竊取由陳昭仲管理，放置於該處之鋼、鋁鐵管（
    價值約新臺幣6 千元），並由張文昌於巷外上開機車旁把風
    及接應，得手後2 人即將鋼、鋁鐵管先載至附近之河堤暫為
    放置，嗣林世文與張文昌又返回上開地點欲再次行竊時，因
    陳昭仲已接獲鄰居通知發覺有異，在上開地點旁守候，見之
    隨即出聲喝止，林世文與張文昌旋騎車逃逸，惟陳昭仲已記
    下上開機車車牌號碼，而經警循線查獲上情。
二、案經陳昭仲訴由臺北市政府警察局文山第一分局報告臺灣臺
    北地方法院檢察署檢察官聲請簡易判決處刑，本院認不宜以
    簡易判決處刑，改依通常程序審理。
    理  由
一、按被告以外之人於審判外之言詞或書面陳述，除法律有規定
    者外，不得作為證據，刑事訴訟法第159 條第1 項定有明文
    。又被告以外之人於審判外之陳述，雖不符同法第159 條之
    1 至第159 條之4 之規定，而經當事人於審判程序同意作為
    證據，法院審酌該言詞陳述或書面陳述作成時之情況，認為
    適當者，亦得為證據；當事人、代理人或辯護人於法院調查
    證據時，知有同法第1 項不得為證據之情形，而未於言詞辯
    論終結前聲明異議者，視為有前項之同意，為同法第159 條
    之5 所明定。對於本件判決所引之被告以外之人於審判外陳
    述之證據能力，檢察官及被告均未爭執，且迄於本院言詞辯
    論終結時，均未聲明異議，經本院審認結果，上開證據均無
    違法取得或證明力明顯偏低之瑕疵，以之作為證據應屬適當
    ，依刑事訴訟法第159 條之5 之規定，均認有證據能力。
二、訊據被告固坦承有於上開時間，與共犯林世文騎乘機車一同
    前往上開地點，在並巷口外等待林世文之事實，惟矢口否認
    有何竊盜之犯行，辯稱：伊雖然知道林世文是要去拿別人的
    東西，但是伊不想過問，也沒有要把風的意思，就是站在那
    邊等，伊也沒有分到半毛錢云云。惟查：
  (一)上揭事實，業據證人即告訴人陳昭仲迭於警詢、偵查及本院
    審理中指證：當天下大雨，有鄰居說後面有人在偷公司的鐵
    料，當時是中午，伊出去查看沒有看到人，但後來伊聽到公
    司外有人在搬運材料的聲音，伊就跑出去看，看到有人把東
    西搬到巷口，當時追出去已經來不及了，所以伊躲在巷口在
    後門等，後來聽到聲音，跑出門外見歹徒背對著伊，好像聽
    到伊跑出來也嚇了一跳，門外的材料還沒拿到就馬上跑掉，
    伊立刻上前追他，當時巷口有1 台機車已經發動好了，上面
    還有另外一個人在等他，一付隨時要跑的樣子，2 人很快的
    騎走就跑掉了，伊就記下車號報警。伊第2 次在巷口，有看
    到該人有穿雨衣，與伊第3 次看到的，是穿同一件雨衣，所
    以應該是同一人等語綦詳（見偵卷第9-10、39頁，本院卷第
    27頁），核與共犯林世文於警詢中供述：100 年5 月27日下
    午1 時30分許，伊騎乘上開機車乘載張文昌，去上開地點偷
    取鐵管，當時由伊動手行竊，而張文昌在巷口等，張文昌沒
    有動手只有把風，竊取完後就與張文昌一起騎乘機車離開等
    語大致相符（見偵卷第5-6 頁），質之被告亦於本院準備程
    序及審理中自承：當天大約1 點半時，伊承認有站在那邊，
    林世文進去之前，伊就知道他要偷東西了，第1 次有拿東西
    ，先載去河堤，把東西丟在河堤，後來又回去拿，第2 次因
    為有人在喊，所以就沒有拿，伊等就走掉了。第2 次被追出
    來的那一次，伊還是有跟林世文去，也是在巷口等林世文，
    第2 次如果有人來了，也還是會跟林世文講。因為伊是林世
    文的朋友，所以如果有人來一定會叫他，這樣說不是把風也
    很奇怪，但是伊沒有進去拿，伊知道林世文要偷東西等語（
    見本院卷第19頁反面、29頁），顯見被告主觀上知悉林世文
    欲入內行竊，且有為其看顧竊盜行為是否能順利完成之犯意
    存在，客觀上亦有在巷口把風、接應之行為，此外復有卷附
    照片2 張可佐（見偵卷第12頁），則被告共同竊盜之犯行足
    堪認定，是被告辯稱：他偷他的伊站伊的，伊沒有進去偷也
    沒有分到錢，伊是陪林世文去云云，洵非可採。
三、核被告所為，係犯刑法第320 條第1 項之竊盜罪。被告於共
    犯林世文進入巷內行竊時，已對於竊盜之犯罪事實有所認識
    ，仍為之把風，並於共犯林世文得手後，接應一同騎乘機車
    離開，顯係以自己犯罪之意思而參與犯罪行為之實行，足證
    被告就前開犯行與共犯林世文間，有犯意聯絡及行為分擔，
    為共同正犯至明。查被告有如犯罪事實欄所載之前案及執行
    紀錄之事實，有臺灣高等法院被告前案紀錄表在卷可稽（見
    本院卷第8 至14頁），其於受有期徒刑執行完畢5 年以內，
    故意再犯本件有期徒刑以上之罪，應依刑法第47條第1 項規
    定加重其刑。爰審酌被告犯罪之動機、目的、在旁把風之犯
    罪參與程度、所竊得財物之價值尚非過鉅、犯罪所生之危害
    、未能賠償告訴人所受損失及犯後坦承事實經過然否認有竊
    盜犯意之態度等一切情狀，量處如主文所示之刑，並諭知易
    科罰金之折算標準，以示懲儆。
據上論斷，應依刑事訴訟法第452 條、第299 條第1 項前段，刑
法第28條、第320 條第1 項、第47條第1 項、第41條第1 項前段
，刑法施行法第1 條之1 第1 項、第2 項前段，判決如主文。
本案經檢察官李元銘到庭執行職務。
中    華    民    國   100    年    11    月    29    日
                  刑事第十三庭  審判長法  官  劉煌基
                                      法  官  楊雅清
                                      法  官  黃愛真
上正本證明與原本無異。
如不服本判決應於收受送達後10日內向本院提出上訴書狀，並應
敘述具體理由；其未敘述上訴理由者，應於上訴期間屆滿後20日
內向本院補提理由書（均須按他造當事人之人數附繕本）「切勿
逕送上級法院」。告訴人或被害人如對於本判決不服者，應具備
理由請求檢察官上訴，其上訴期間之計算係以檢察官收受判決正
本之日期為準。
                                      書記官  許翠燕
中    華    民    國   100    年    11    月    30    日
附錄本案論罪科刑法條：
中華民國刑法第320條
（普通竊盜罪、竊佔罪）
意圖為自己或第三人不法之所有，而竊取他人之動產者，為竊盜
罪，處5  年以下有期徒刑、拘役或 5 百元以下罰金。
意圖為自己或第三人不法之利益，而竊佔他人之不動產者，依前
項之規定處斷。
前二項之未遂犯罰之。